【裁判字號】    89,易,296
【裁判日期】    890629
【裁判案由】    違反毒品危害防制條例
【裁判全文】
臺灣基隆地方法院刑事判決                          八十九年度易字第二九六號
    公  訴  人  臺灣基隆地方法院檢察署檢察官
    被      告  甲○○
    選任辯護人  許智勝律師
右列被告因違反毒品危害防制條例案件，經檢察官提起公訴 (八十九年度毒偵字第一
一六一號、第一二○三號），並經該署檢察官併案審理（八十九年度毒偵字第一三五
七號），本院判決如左：
    主  文
甲○○連續施用第二級毒品，處有期徒刑柒月，扣案之安非他命肆包（重量分別為零
點肆公克、零點玖公克、零點伍公克及貳點肆公克）及安非他命殘渣少許沒收銷毀、
玻璃球吸食器壹支、吸食器壹組、吸管肆支、鋁箔紙壹張沒收。
    事  實
一、甲○○前曾因施用第二級毒品安非他命案件，先後經本院八十八年毒聲字第七號
    及八十八年毒聲字第三七○號裁定送勒戒處所觀察勒戒，認無繼續施用毒品之傾
    向，而經台灣基隆地方法院檢察署檢察官分別於八十八年一月十八日，以八十八
    年度偵字第二九五號，及於同年五月三十日以八十八年度偵字第九八八號為不起
    訴處分確定。惟其仍基於概括犯意，於八十八年七、八月間，連續施用第二級毒
    品安非他命，經台灣基隆地方法院檢察署檢察官以八十八年度毒偵字第一四八、
    二三六號聲請以簡易判決處刑，而經本院基隆簡易庭於八十八年十一月二十六日
    以八十八年度基簡字第七○一號簡易判決判處有期徒刑三月，於八十九年一月六
    日確定，而甲○○並經裁定送強制戒治處所，施以強制戒治一年，而於八十九年
    四月七日經本院裁定停止戒治付保護管束而出戒治所。詎其仍不知悔改，又基於
    概括犯意，於八十九年四月七日出所後約一星期之某日起，至八十九年五月十七
    日或十八日止，在其住處，連續數次施用第二級毒品安非他命。嗣其於八十九年
    四月十七日二十一時二十分於基隆市○○路停車場內為警查獲，並扣得其持有之
    第二級毒品安非他命○．四公克、專供施用安非他命所用之玻璃球吸食器一支（
    內有安非他命殘渣），並於八十九年四月二十五日二十時十分左右，經警於基隆
    市○○○路二之十號六樓住處查獲，並扣得其持有之安非他命○．九公克，及其
    所有供施用毒品所用之吸管四支、鋁箔紙一張。其後，甲○○又於八十九年五月
    二十四日晚間二十二時三十分再度於基隆市○○路往摃子寮砲台之產業道路上為
    警查獲，亦扣得安非他命○．五公克及專供施用毒品之吸食器一組，而經警隨同
    至甲○○住處又查獲安非他命二．四公克。
二、案經基隆市警察局第二、三分局移送臺灣基隆地方法院檢察署檢察官偵查起訴，
    並經該署檢察官併案審理。
    理  由
一、右開事實，業經被告甲○○於八十九年五月二十五日警訊及本院審理中坦承不諱
    ，而其經警採尿送驗結果亦呈安非他命陽性反應，有基隆市衛生局基衛六字第四
    七二八號、第四七二九號、第六○一二號檢驗成績書三紙在卷可按，並有查獲之
    第二級毒品安非他命四包及殘渣、專供施用安非他命所用之吸食器一組、玻璃管
    吸食器一支、吸管四支及鋁箔紙一張扣案可佐，事證明確。且被告前曾二度因施
    用第二級毒品經本院裁定送勒戒處所觀察、勒戒後，因無繼續施用毒品之傾向，
    經檢察官先後為不起訴處分確定，並曾因三犯施用第二級毒品案件而經本院簡易
    庭判處有期徒刑三月確定，並裁定送戒治處所，施以強制戒治，嗣經裁定停止戒
    治付保護管束，尚在保護管束中，有台灣基隆地方法院檢察署刑案資料查註紀錄
    表、本院被告全國前案紀錄表及本院八十八年度基簡字第七○一號刑事簡易判決
    影本在卷可按，而被告此次犯行，已屬三犯以上，是被告犯行應堪認定。
二、按安非他命為第二級毒品，毒品危害防制條例第二條第二項第二款規定甚明，則
    核被告施用安非他命之行為，係分別犯該條例第十條第二項之施用第二級毒品罪
    。且被告有先後多次之施用第二級品犯行，時間緊接，犯意概括，並觸犯相同構
    成要件，應各依連續犯論以一罪並加重其刑，而公訴人雖未就被告於八十九年四
    月二十五日第二次經查獲後至同年五月十七、十八日間之施用第二級毒品犯行起
    訴，惟此部分與已起訴部分既仍有連續犯之裁判上一罪關係，自為起訴之效力所
    及，為本院應併予審判之範圍。審酌被告沈迷毒品，無法自拔，且多次經警查獲
    仍然故我，一犯再犯，情節非微，雖辯護意旨以被告係因髮妻不貞，且要求離婚
    之挫折，以及被告有正當工作，而子女亦須家庭支持等情請求從輕量刑，惟被告
    與妻感情不佳，與被告自身沈迷藥物未必無關，難以此為請求寬減之理由，而其
    本身多次經查獲，仍無法脫離藥物，對其子女恐更難給予正常之教養，而依其濫
    用毒品之情節，非施予相當時間隔離，顯然無法助其真正戒除，並經斟酌其犯後
  坦承，態度尚佳及其犯罪相關之一切情狀，就所犯罪名各量處如主文所示之刑。
    扣案之安非他命四包（重量各為○．四公克、○．九公克、○．五公克、二．四
    公克）及玻璃管吸食器內之殘渣為第二級毒品，應均依毒品危害防制條例第十八
    條第一項宣告沒收銷燬，至扣案之玻璃吸管一支、吸食器一組、吸管四支及鋁箔
    紙一張，則難認僅能專供施用毒品，惟仍為被告施用毒品犯罪所用之物，且係被
    告所有，業據其供明，應另依刑法第三十八條第一項第二款宣告沒收。
三、據上論斷，應依刑事訴訟法第二百九十九條第一項前段、毒品危害防制條例第十
    條第二項、第十八條第一項前段、刑法第十一條前段、第五十六條、第三十八條
    第一項第二款，判決如主文。
本案經檢察官蔡和憲到庭執行職務。
中    華    民    國      八十九    年      六        月      二十九    日
                                      臺灣基隆地方法院刑事第三庭
                                          法  官  黃  麟  倫
右正本證明與原本無異。
對於本件判決如有不服，應於收受送達後十日內，向本院提出上訴書狀，上訴於臺灣
高等法院，並按他造當事人之人數附具繕本。
                            書記官  李  建  霆
中    華    民    國      八十九    年      六        月      三十      日
附錄本案論罪科刑法條全文
毒品危害防制條例第十條第二項：
施用第二級毒品者，處三年以下有期徒刑。


司法院資訊處製作；財團法人民間司法改革基金會備份。
